臺灣彰化地方法院交通事件裁定 　　　　96年度交聲字第311號
移送機關即
原處分機關　交通部公路總局臺中區監理所彰化監理站
異　議　人
即受處分人　甲○○
上列異議人即受處分人因違反道路交通管理處罰條例案件，對於
交通部公路總局臺中區監理所彰化監理站九十六年四月三日彰監
四字第裁六四─ＺＨＡ０八四三二０號處分不服，聲明異議，本
院裁定如下：
    主  文
異議駁回。
    理  由
一、按汽車行駛於高速公路、快速公路或設站管制之道路，不遵
    使用限制、禁止、行車管制及管理事項之管制規則，而行車
    速度超過規定之最高速限或低於規定之最低限速者，處新臺
    幣（下同）三千元以上六千元以下罰鍰，並記違規點數一點
    ，道路交通管理處罰條例第三十三條第一項第一款、第六十
    三條第一項第一款定有明文。
二、本件原處分機關處分意旨略以：受處分人甲○○所有車號Ｗ
    Ｎ─九九０九號之自用小客車，於民國（下同）九十六年三
    月五日下午三時二十八分許，在國道三號北上二百八十四點
    一公里處，其行車速度超過規定之最高時速未滿二十公里，
    經警以受處分人違反道路交通管理處罰條例第三十三條第一
    項第一款之規定，逕行舉發，並依同條例第六十三條第一項
    第一款（原裁決書漏載第一款）規定，記違規點數一點，於
    法應無不合等語。受處分人即異議人甲○○則具狀聲明異議
    略以：伊當時行車速度未超過一百二十公里，是否因（一）
    測到前車之速度而誤罰後車；（二）因受前車干擾而產生測
    速上之錯誤，為此聲明異議云云。
三、經查：本件異議人駕駛其所有車號ＷＮ─九九０九號自用小
    客車，於九十六年三月五日下午三時二十八分許，在國道三
    號北上二百八十四點一公里處，因其「行車速度超過規定之
    最高時速未滿二十公里」違規，為內政部警政署國道公路警
    察局第八警察隊員警掣單逕行舉發之事實，為異議人所不爭
    執，並有舉證照片一幀、內政部警政署國道公路警察局舉發
    違反道路交通管理事件通知單影本一紙在卷可稽；惟異議人
    否認有何超速違規之情事，並以前詞置辯，然依內政部警政
    署國道公路警察局第八警察隊九十六年五月二十一日公警八
    交字第０九六０八七０八六五號函所示：舉發機關所使用之
    雷達測速照相器，係國外進口之最先進測速科技器材，符合
    國際檢驗規定，可確信其準確度，並經經濟部標準檢驗局檢
    驗合格（檢定合格單碼：Ｍ０ＧＢ0000000號），其
    準確性無庸置疑，最近一次校正檢查有效期限至九十六年十
    二月三十一日止，此有上開函文暨所檢附之該雷達測速照相
    器操作使用說明書、經濟部標準檢驗局雷達測速儀檢定合格
    證書（Ｍ00000000號）各一份在卷可稽；又本件執
    勤員警係於測距一百三十五公尺內鎖定上開車輛，經由雷達
    測速器之紅外線十字瞄準點瞄準被測之單一車輛，精確測出
    所瞄準車輛之速度，當逾所設攝取速度時，系統即攝取車輛
    之影像並顯示其牌照，其準確性應無疑慮，此亦有上開函文
    暨所檢附之相關資料足憑，是以該測速儀器在拍攝本件違規
    超速照片時，仍在足以擔保儀器正常之有效期間內，又無證
    據足認有何誤測之情形，依據「違反道路交通管理事件統一
    裁罰基準及處理細則」第二十二條第二項規定：「檢舉違規
    證據係以科學儀器取得，足資認定違規事實者，得逕行舉發
    之」，從而，本件警方依測速儀器拍攝之照片逕行舉發，自
    無不當。異議人質疑本件雷達測速照相器係受干擾而產生錯
    誤等情，尚有未洽，是本件異議為無理由，應予駁回。
據上論斷，應依道路交通管理處罰條例第八十七條第二項、道路
交通案件處理辦法第十九條，裁定如主文。
中　　華　　民　　國　  96  　年　　6  　月　 　20　　日
                  交通法庭           法　官  簡璽容
以上正本證明與原本無異。
如不服本裁定，應於裁定送達後五日內向本院提出抗告狀 (須附
繕本 )。
中　　華　　民　　國　  96　　年  　6  　月　   20　　日
                                     書記官  陳錫威
